# 租金收入

提问人：ppqqqqpp 时间：2016-11-19 18:21:59
公司A为国有企业，有一块国资委划拨的集体所有的土地使用权，公司A在 2013 年和无关联的公司B签订了租赁协议，协议期限为 20年，协议中还写明协议期满后公司B可以继续无偿使用。 根据协议可以理解为公司A将土地使用权永久让于公司B了， 请问 1. 国有土地可以这样签订协议吗？2.如何确认租金收入了？

回答人：chenyiwei
涉及的相关法律问题请咨询律师。就会计处理而言，假设该协议是合规的，则可将B应支付的租金总额的折现值扣除当初取得该土地时支付的补偿费、七通一平等支出所形成的资产账面价值后，一次性确认收益。